【裁判字號】    89,訴,1512
【裁判日期】    891222
【裁判案由】    偽造文書等
【裁判全文】
臺灣臺北地方法院刑事判決                        八十九年度訴字第一五一二號
    公  訴  人  臺灣臺北地方法院檢察署檢察官
    被      告  乙○○
    選任辯護人  羅廷祥律師
右列被告因偽造文書等案件，經檢察官提起公訴（八十九年度偵字第一八九二八號）
，本院判決如左：
    主  文
乙○○連續行使偽造私文書，足以生損害於他人，處有期徒刑陸月，緩刑年。
附表編號一至十四、十六至二十二所示簽帳單之商店存根聯及銀行存根聯上偽造之「
陳香秀」署押共肆拾貳枚均沒收。
    事  實
一、乙○○意圖為自己不法之所有，於民國八十九年四月三日下午六時許，在臺北市
    ○○○路二段一０二號十九樓遠雄人壽保險事業股份有限公司辦公室內，竊取同
    事陳香秀所有卡號0000000000000000號之遠東商業銀行信用卡
    ，得手後，以陳香秀之年籍資料向遠東商業銀行開卡，並於翌日上午在上址於上
    開竊得之信用卡卡背偽簽「陳香秀」之署押，旋意圖為自己不法之所有，基於行
    使偽造私文書及詐欺取財之概括犯意，持前開信用卡，於附表所示時間，前往附
    表所示地點購物消費，連續詐使各該特約商店誤以該信用卡之持卡人即為陳香秀
    本人，而允其刷卡結帳，並於簽帳單上偽造「陳香秀」之署押，做成不實簽帳單
    之私文書，持交各該特約商店店員，使之均陷於錯誤而交付財物，均足以生損害
    於陳香秀及各該特約商店，總計詐得新臺幣（下同）七萬一千三百四十三元之財
    物。
二、案經臺北市政府警察局中正第二分局報請臺灣臺北地方法院檢察署檢察官偵查起
    訴。
    理  由
一、訊據被告乙○○對於在右揭時地竊取告訴人陳香秀之信用卡後，在卡背偽簽「陳
    香秀」之署押，再持以購物刷卡結帳，並於簽帳單上偽造「陳香秀」署押，持交
    各該特約商店店員，而詐得財物等事實均坦承不諱，核與告訴人陳香秀於警偵訊
    之指訴、證人林啟豐、甲○○、潘慶濃、陳冠翰、張淑嫻、黃傳焜、陳思怡、王
    麗萍、張怡苹、陳建禎、龐厚中、廖謙輝、陳雅惠、黃哲世、連勝恩、李欣惠、
    楊一雄等人於警訊中證述之情節相符，證人楊一雄即非凡服飾公司負責人於警訊
    時亦證稱：八十九年四月四日，有一名男子持用陳香秀之遠東商業銀行信用卡刷
    卡消費，訂製一套西裝，消費金額為九千元，該男子即乙○○等語明確在卷（見
    八十九年五月三十一日警訊筆錄）。此外，復有簽帳單影本二十一紙、信用卡繳
    款通知書、非凡服飾設計工作室訂單各一紙在卷可資佐證，被告自白與事實相符
    ，堪予採信。本案事證明確，被告犯行堪以認定，應依法論科。
二、被告竊取告訴人陳香秀之遠東商業銀行信用卡，核其所為係犯刑法第三百二十條
    第一項之竊盜罪；又其持陳香秀之信用卡，先後至附表所示之地點購物消費，並
    偽造「陳香秀」之署押，做成不實簽帳單之私文書，持交各該特約商店店員，使
    之均陷於錯誤，誤以該信用卡之持卡人即為陳香秀本人，允其刷卡結帳，詐得七
    萬一千三百四十三元之財物，均足以生損害於陳香秀及各該特約商店，核其所為
    係犯刑法第二百十六條、第二百十條之行使偽造私文書罪、第三百三十九條第一
    項之詐欺取財罪。被告先後二十三次偽造署押犯行（含於竊得之信用卡卡背偽簽
    「陳香秀」之署押一次），時間緊接，方法相同，觸犯構成要件相同之罪名，顯
    係基於概括犯意反覆為之，原應論以連續偽造署押罪，惟因於簽帳單上偽造署押
    行為係偽造私文書之部分行為，偽造私文書之低度行為，復為行使偽造私文書之
    高度行為所吸收，均不另論罪。其於附表所示之時間、地點二十二次行使偽造私
    文書及詐欺取財犯行，時間緊接，方法相同，均各觸犯構成要件相同之罪名，顯
    皆係基於概括犯意反覆為之，均為連續犯，依刑法第五十六條之規定，各以一罪
    論，並加重其刑。又被告竊取告訴人陳香秀之信用卡，目的在於持以刷卡消費詐
    取財物，所犯前開三罪之間，有方法結果之牽連關係，依刑法第五十五條之規定
    ，應從較重之行使偽造私文書罪處斷。爰審酌被告犯罪後坦承犯行，態度良好，
    因一時貪欲致罹刑章，犯罪後已賠償告訴人陳香秀全部消費款項、滯納金及三萬
    元精神補償金，有和解書乙紙附卷足憑，告訴人陳香秀於偵查時並到庭陳明已與
    被告和解，願意給予被告一次機會等情，暨被告之犯罪動機、目的、手段、生活
    狀況、智識程度、犯罪所生之損害等一切情狀，量處如主文所示之刑。末查，被
    告前因竊盜案件，經臺灣士林地方法院以八十一年度訴字第三０五號判處有期徒
    刑六月，緩刑三年，惟緩刑期滿，而緩刑之宣告未經撤銷，是其上揭刑之宣告，
    依刑法第七十六條之規定，已失其效力，而與未曾受有期徒刑以上刑之宣告者同
    ，有臺灣高等法院檢察署刑案紀錄簡覆表在卷可稽，其因短於思慮，再觸犯本案
    犯行，經此起訴審判之教訓後，應知所警惕，而無再犯之虞，本院認前開對其宣
    告之刑，以暫不執行為適當，爰併諭知緩刑三年，希啟自新。附表編號一至十四
    、十六至二十二所示簽帳單之商店存根聯及銀行存根聯各二十一紙，非被告所有
    ，無庸宣告沒收，但其上偽造之「陳香秀」署押共四十二枚，則應依刑法第二百
    十九條規定諭知沒收之；至於附表編號十五所示簽帳單之商店存根聯及銀行存根
    聯均因逾保存期限，而無法調取，無證據證明現尚存在，有遠東商業銀行陳報狀
    在卷可憑，而陳香秀之信用卡、附表編號一至二十二所示簽帳單之客戶存根聯，
    均已遭被告丟棄，業據被告供明在卷，爰附表編號十五所示之簽帳單商店存根聯
    及銀行存根聯暨信用卡卡背之「陳香秀」偽造署押，及附表編號一至二十二所示
    簽帳單之客戶存根聯，均不為沒收之諭知，併此敘明。
據上論斷，應依刑事訴訟法第二百九十九條第一項前段，刑法第五十六條、第二百十
六條、第二百十條、第三百三十九條第一項、第三百二十條第一項、第五十五條、第
七十四條第一款、第二百十九條，罰金罰鍰提高標準條例第一條前段，判決如主文。
本案經檢察官李韋昌到庭執行職務。
中      華      民      國    八十九    年    十二    月    二十二      日
                                    臺灣臺北地方法院刑事第四庭
                                        法  官  吳靜怡
右正本證明與原本無異。
如不服本判決，應於判決送達後十日內，向本院提出上訴狀。
                                        書記官  李春松
中      華      民      國    八十九    年     十二    月    二十九     日
附錄本案論罪科刑法條全文：
中華民國刑法第二百一十條 (偽造變造私文書罪)
偽造、變造私文書，足以生損害於公眾或他人者，處五年以下有期徒刑。
中華民國刑法第二百一十六條 (行使偽造變造或登載不實之文書罪)
行使第二百十條至第二百十五條之文書者，依偽造、變造文書或登載不實事項或使登
載不實事項之規定處斷。
中華民國刑法第三百二十條第一項 (普通竊盜罪)
意圖為自己或第三人不法之所有，而竊取他人之動產者，為竊盜罪，處五年以下有期
徒刑、拘役或五百元以下罰金。


司法院資訊處製作；財團法人民間司法改革基金會備份。
